臺灣雲林地方法院刑事判決　　　　　　　　　　　　　　九十三年度易字第二號
　　公　訴　人　臺灣雲林地方法院檢察署檢察官
　　被　　　告　丙○○
右列被告因竊盜案件，經檢察官提起公訴（九十二年度偵字第二三八四號），本院判
決如左：
    主  文
丙○○竊盜，累犯，處拘役肆拾日，如易科罰金，以參佰元折算壹日。
    事  實
一、丙○○前於民國九十一年四月十九日，因公共危險案件，經本院斗六簡易庭判處
    有期徒刑五月，並於同年五月十七日確定，甫於九十一年十一月二十六日執行完
    畢，竟仍不知悔改，復意圖為自己不法之所有，於九十二年（起訴書誤寫為九十
    一年）五月二十日晚間至翌日上午八時前之某時許，在雲林縣斗六市○○里○○
    路四五○號前，徒手竊取丁○○所有之車牌號碼ＵＲＳ－四八一號黑色輕機車，
    供己騎用，又於不詳時間、地點，把該ＵＲＳ－四八一號車牌取下，而將自己所
    有之ＵＳＶ－二八九號輕機車之車牌，改懸掛在該竊得之機車上，並將該竊得之
    機車車身噴成紅色，以逃避警方之查緝。嗣於九十二年五月二十四日下午三時四
    十分許，丙○○騎乘上開懸掛ＵＳＶ－二八九號車牌之失竊機車，行經雲林縣莿
    桐鄉○○村○○路東興橋上時，為警查獲，始悉上情。
二、案經雲林縣警察局斗六分局報請臺灣雲林地方法院檢察署檢察官偵查起訴。
    理  由
一、認定犯罪事實所憑之證據及理由：
  (一)被告丙○○於警訊、偵查及本院審理中之供述。
  (二)被害人丁○○於警訊及偵查中之證詞。
  (三)證人乙○○於本院審理時之證詞。
  (四)證人施聯芳於偵查中之證詞。
  (五)懸掛ＵＳＶ－二八九號車牌之查獲機車照片三張。
  (六)被害人丁○○之贓物認領保管單一紙。
  (七)車號ＵＲＳ－四八一號及ＵＳＶ－二八九號機車之車籍作業系統－查詢認可資料
    各一紙。
二、對被告辯解，本院之判斷：
  (一)被告辯解要旨：
    該車號ＵＲＳ－四八一號輕機車是乙○○在被警察查獲前幾天送給我的，是要給
    我去田裡工作使用的，不是我去偷竊的。
  (二)不採之理由：
  1.證人乙○○於本院審理時到庭具結證稱：沒有看過車號ＵＲＳ－四八一號機車，
    也不曾把機車送給被告，被告曾告訴我說機車是他在路邊撿的等語。證人乙○○
    已經否認有將ＵＲＳ－四八一號贓車交予被告使用。
  2.被告於九十二年五月二十五日檢察官訊問時，曾辯稱：我父親施聯芳知道乙○○
    把車子交給我，乙○○到我家時，有跟我父親說云云（見偵查卷第九頁）。惟證
    人施聯芳於偵查中則證稱：我不知道乙○○有無牽一部機車給丙○○，我與丙○○二人各有部車子等語（見偵查卷第三八頁），核與被告之上述辯稱並不符合，
    足認被告辯稱是否可信，尚有疑問。
  3.就該車號ＵＲＳ－四八一號贓車之來源：
    被告於警訊中供稱：乙○○稱該車在三天前竊得，而乙○○在九十二年五月二
      十三日上午九時許，騎該車到我的家說該車要送給我，乙○○將該車送給我時
      沒有懸掛車牌，他叫我拆下我自己的車牌把他掛上云云（見被告警訊筆錄）。
    而被告於偵查中則供稱：這車是乙○○三、四天前牽來給我，他沒有說如何來
      ，車子沒有掛牌云云（見偵查卷第八頁）。
    被告於本院審理中則供稱：「（問：為何你要把你的車牌掛在贓車上？）乙○○幫我掛上去的。因為我的車子壞掉，他說先騎回去沒有關係。他要去辦理過
      戶」、「（問：在他家送給你？）是的，他有騎過來給我看，我問他說車子要
      賣多少，我說要去監理站辦理過戶的手續，他沒有跟我去」、「（問：你說乙○○到你家裡把你的車牌掛在贓車上？）是的」、「（問：為何同意他這樣做
      ？）我本來不知道，所以我載他回去，我要求說要去監理站過戶，但是乙○○
      不去。我騎回去之後就被查獲了，我不曉得是贓車」、「（問：你那天去他們
      家裡幹嘛？）他打電話去我家，說要和我去過戶。我說好，我說過戶的時候你
      要和我去，他不願意，我就騎回來了。我有對他媽媽說乙○○的車子我不要了
      ，那是來路不明的車子我不要」云云（見本院九十三年八月十六日審判筆錄第
      八至十頁）。
    由被告上開於警訊、偵查及本院審理中之供述，可知被告就該ＵＲＳ－四八一
      號輕機車何時由乙○○處所取得？乙○○有無告知該機車之來源？乙○○在何
      處將該機車交予被告？何人將ＵＳＶ－二八九號車牌掛上？先後並不一致，且
      出入甚大，故本院認為被告所為之上開辯解並不可採信。
  4.本件依被害人丁○○之證詞，可確認該車號ＵＲＳ－四八一號機車於九十二年五
    月二十一日上午發覺為人所偷竊。而被告騎乘該失竊之機車，車身已另行噴漆改
    造，又懸掛自己所有之車牌，企圖掩飾，迄於同年五月二十四日下午為警查獲，
    其失竊至查獲相距僅三日期間，時間尚短，被告所為之上述辯解又難認可採，是
    本院認該車號ＵＲＳ－四八一號機車為被告所竊取，應可予認定。
三、論罪科刑之理由：
  (一)被告所為，係犯刑法第三百二十條第一項之普通竊盜罪。
  (二)被告前因公共危險案件，經本院斗六簡易庭判處有期徒刑五月，甫於九十一年十
    一月二十六日執行完畢之犯罪紀錄，有被告之臺灣高等法院被告全國前案紀錄表
    、刑案資料查註紀錄表在卷可證，其於五年以內再犯本件有期徒刑以上之罪，為
    累犯，應依法加重其刑。
  (三)審酌被告僅有酒醉駕車之前科，素行雖非惡劣，但為圖私利，竟竊取他人機車使
    用，侵害他人權益及社會秩序，而念該機車已破舊，價值並不高，已經被害人王
    坤泉於警訊、偵訊中陳明，並表明不願提出告訴，所生危害尚輕，又被告僅國中
    畢業，教育程度不高，於本案審理期間，進出醫院治療多次，健康狀況亦非良好
    ，惟犯後猶矢口否認犯行等一切情狀，量處如主文所示之刑，並諭知易科罰金之
    折算標準。
四、適用之法條：
  (一)刑事訴訟法第二百九十九條第一項前段。
  (二)刑法第三百二十條第一項、第四十七條、第四十一條第一項前段。
  (三)罰金罰鍰提高標準條例第一條前段、第二條。
本案經檢察官甲○○到庭執行職務。
中      華      民      國      九十三      年      九      月    二    日
                                  臺灣雲林地方法院刑事第三庭
                                      審判長法  官  劉  國  賓
                                            法  官  蘇  錦  秀
                                            法  官  廖  國  勝
右正本證明與原本無異。
如不服本判決，應於判決送達後十日內，向本院提出上訴狀。（須附繕本）
                                            書記官  林  汎  柏
中      華      民      國      九十三      年      九      月    二    日
【附錄本案論罪科刑法條全文】：
刑法第三百二十條第一項：
意圖為自己或第三人不法之所有，而竊取他人之動產者，為竊盜罪，處五年以下有期
徒刑、拘役或五百元以下罰金。
